【裁判字號】    88,易,271
【裁判日期】    890126
【裁判案由】    恐嚇取財等
【裁判全文】
臺灣宜蘭地方法院刑事判決                          八十八年度易字第二七一號
    公  訴  人  臺灣宜蘭地方法院檢察署檢察官
    被      告  乙○○
右列被告因恐嚇取財等案件，經檢察官提起公訴 (八十八年度偵字第一八九九號)，
本院判決如左：
    主  文
乙○○連續意圖為自己不法之所有，以恐嚇使人將本人之物交付，處有期徒刑柒月。
扣案之鴿網壹件沒收。
    事  實
一、乙○○於民國（下同）八十六年間，因竊盜案，經判處有期徒四月，緩刑三年，
    緩刑期間至九十年一月二十二日期滿。復意圖為自己不法之所有，基於概括之犯
    意，於八十八年四月六日至八日，在其住家後面加油站前之自家果園內，設置捕
    鴿網，連續於同年四月六日及同月八日，截獲甲○○、丁○○等人所有之賽鴿，
    而竊取得手。再分別於同年月七日及九日以行動電話：0000000000號
    連續恐嚇甲○○二人，應以每隻新台幣（下同）一千五百元至二千元不等之價額
    贖回賽鴿，否則將賽鴿殺掉或不予放回，使其二人畏懼遭受賽鴿回不來之損害，
    甲○○乃託運鴿車司機交付二千元，丁○○乃匯款一千五百元入乙○○設於局號
    ０一一一一一─八號，帳號０四一二０八─六號帳戶以贖回賽鴿，乙○○始將賽
    鴿交運鴿車或以火車包裹送回。嗣於同年月二十九日下午二時許，在其位於宜蘭
    縣頭城鎮○○路三一八號住處，為警查獲，並扣得賽鴿私環鐵片、賽鴿私環粘紙
    、鐵路包裹票、擄鴿勒贖紀錄單及鴿網等物。
二、案經宜蘭縣警察局移送臺灣宜蘭地方法院檢察署檢察官偵查起訴。
    理  由
一、訊據被告坦承有打行動電話0000000000號給甲○○、丁○○二人取回
    賽鴿，惟矢口否認右揭犯行，辯稱：鴿網不是伊所設置，伊也有養鴿子，其二人
    之鴿子是與伊養的鴿子混進伊之鴿舍，並非伊設置鴿網捕獲，且伊未恐嚇甲○○
    二人匯款進來，否則要殺掉鴿子，是他們自己願意用錢贖回云云。惟查：
（一）被告確有於八十八年四月六日及八日抓到甲○○、丁○○二人之賽鴿，為被告
      所坦承，其在偵查中並坦承鴿子是被鴿網網住，伊將之抓下來等情，惟否認在
      宜蘭縣頭城鎮加油站對面果園內所設置之鴿網係其所架設。然查被告於八十八
      年四月八日上午九時三十分許，在宜蘭縣頭城鎮加油站對面果園內所設置之鴿
      網旁等待賽鴿中網之事實，業據證人丙○○於警訊證述明確，而該果園確為被
      告家之果園，為被告所是認，並有在果園內鏟除之鴿網一件扣案可資佐證；雖
      其警訊時辯稱當時是去將鴿網砍掉云云，但警方問其有攜帶何工具？卻答稱未
      攜帶任何工具，只攜帶行動電話，足認被告所辯當時是去將鴿網砍掉云云，並
      非事實，尚難採信；而其偵訊時竟又改口稱：去整理果園云云，供詞反覆不一
      ，前後不符，所辯上開果園內之鴿網非其所設置云云，自難採信；雖其偵查中
      另舉證人林阿堯證稱當時在果園看到一年輕人在佈網，不是乙○○佈網等語，
      然此僅係是否另有共犯之問題，尚無從據此遽認鴿網非被告所設置。再者被告
      警訊時又供稱：其未設置鴿網，賽鴿是在其住家大樓前捉到云云，於本院又改
      稱：伊也有養鴿子，甲○○二人之鴿子是與伊養的鴿子混進伊之鴿舍，並非伊
      設置鴿網捕獲云云，其前後所供，全不相符，益證其意圖卸責，未為真實之陳
      述，所供乃反覆不一，均難採信，此外復有賽鴿私環鐵片、賽鴿私環粘紙等物
      扣案可資佐證，是被告抓到甲○○二人之賽鴿，應是以其所設置之鴿網所截獲
      ，足堪認定。
（二）又被告供承於八十八年四月七日、九日以行動電話0000000000號打
      給甲○○、丁○○二人，要其等取回賽鴿，甲○○乃託全盛運鴿車司機交付伊
      二千元，丁○○乃匯款一千五百元入其郵局帳戶，其再將賽鴿交運鴿車或以火
      車包裹運送給鴿主之事實，惟否認有恐嚇取財之犯行，辯稱是其等自願給的云
      云。惟查被告警訊時已坦承捉到賽鴿後，有以電話連絡鴿主，以郵局匯款方式
      匯入伊上開郵局帳戶，每隻一千至二千元不等贖回，伊收到匯款後再以鐵路運
      輸寄還被害人；另經本院囑託台灣南投地方法院訊問丁○○證稱：「我有被網
      一隻賽鴿，他有打電話叫我匯一千五百元到郵局（局號０一一一一一─八號，
      帳號０四一二０八─六號），否則要將賽鴿殺掉，無法比賽」、「我先匯錢，
      三天後賽鴿才回來」；及甲○○亦確有接到網獲其鴿子的人打電話來要其匯款
      或以交運鴿車司機代為轉交之方式付款後，再把鴿子放回來，經其拜託全盛運
      鴿車司機交付二千元給網獲其鴿子的人等情，亦經第二次囑託台灣彰化地方法
      院訊問甲○○證述在卷，此外復有上開行動電話之通聯紀錄、被告之郵政存簿
      儲金簿影本（局號０一一一一一─八號，帳號０四一二０八─六號）附卷及鐵
      路包裹票扣案可資佐證。則被告打電話給鴿主，不是說要匯款來才把鴿子放回
      去就是說否則要把鴿子殺掉，無法比賽，致使鴿主畏懼失去賽鴿而給付被告所
      要求之金額，其使用之手段已達恐嚇勒索之程度，又其運送鴿子之成本只不過
      一、二百元，業據被告供明，被告要求之金額又遠超過其將鴿子送還鴿主之成
      本，其顯有意圖為自己不法之所有，亦堪認定，。
（三）綜上，被告於右揭時間，連續在自家果園設置鴿網網獲甲○○等二人之賽鴿後
      ，再連續以恐嚇之手段，向鴿主勒索錢財之事證明確，犯行堪以認定，應依法
      論科。
二、核被告在自家果園設置鴿網網獲甲○○等二人之賽鴿之行為，係犯刑法第三百二
    十條第一項之竊盜罪；其以網獲之賽鴿向鴿主恐嚇勒索錢財之行為，係犯刑法第
    三百四十六條第一項之恐嚇取財罪。被告先後二次所犯上開二罪之犯行，時間緊
    接，犯罪構成要件相同，顯係基於概括犯意所為，均為連續犯，均應依法加重其
    刑。又被告竊得賽鴿之目的，在向鴿主勒索錢財，所犯上開二罪間，有方法結果
    之牽連關係，為牽連犯，應從一重論以恐嚇取財罪。爰審酌被告仍在緩刑期間、
    犯罪之動機、手段、所生危害及犯罪後矢口否認，並無悔意等一切情狀量處如主
    文所示之刑。
三、扣案之鴿網一件，依上開事實之認定，既為被告所設置，應係被告所有，且是供
    被告犯罪所用之物，爰應依法宣告沒收。
據上論結，應依刑事訴訟法第二百九十九條第一項前段、刑法第五十六條、第三百二
十條第一項、第三百四十六條第一項、第五十五條、第三十八條第一項第二款，罰金
罰鍰提高標準條例第一條前段，判決如主文。
本案經檢察官吳慧蘭到庭執行職務。
中    華    民    國      八十九      年      一    月      二十六    日
                                      臺灣宜蘭地方法院刑事庭
                                          法  官
附錄本案論罪科刑法條全文
刑法第三二０第一項、三四六第一項


司法院資訊處製作；財團法人民間司法改革基金會備份。
